【裁判字號】    97,附民,83
【裁判日期】    970918
【裁判案由】    損害賠償
【裁判全文】
臺灣高等法院高雄分院刑事附帶民事訴訟判決
原      告  乙○○
被      告  甲○○
                    之3
上列被告因傷害案件（本院97年度上易字第707 號），經原告提
起附帶民事訴訟，請求損害賠償，本院判決如下：
    主  文
被告應給付原告新台幣伍萬元，及自民國97年9 月2 日起至清償
日止，按年息百分之五計算之利息。
原告其餘之訴駁回。
原告假執行之聲請駁回。
    事實及理由
一、原告起訴主張：被告甲○○為原告之子，被告竟於民國96年
    4 月14日晚上11時25分時許，在屏東縣佳冬鄉○○村○○路
    123 之3 號，因金錢問題，出手傷害原告，致原告受有軀幹
    、手臂及雙下肢多處擦挫傷之傷害。爰依侵權行為之法律關
    係，請求命被告給付醫療費用新台幣（下同）10萬元，無法
    工作之損失207,360 元，精神慰藉金50萬元，合計807,360
    元及加計法定遲延利息之判決；並陳明願供擔保聲請為假執
    行宣告。
二、被告則以：原告請求賠償之金額過高，而請求駁回原告之訴
    。
三、按附帶民事訴訟之判決，應以刑事訴訟判決所認定之事實為
    據，刑事訴訟法第500 條前段定有明文。本件原告主張被告
    甲○○對其為傷害之事實，業據本院97年度上易字第707 號
    刑事判決依傷害罪判處有期徒刑3 月在案，有該判決在卷可
    稽。則原告主張之上開事實，堪認真實。
四、按因故意或過失，不法侵害他人之權利者，負損害賠償責任
    ；不法侵害他人之身體或健康者，對於被害人因此喪失或減
    少勞動能力時，應負損害賠償責任；又不法侵害他人之身體
    、健康者，被害人雖非財產上之損害，亦得請求賠償相當之
    金額，民法第184 條第1 項前段、第193 條第1 項及第195
    條第1 項前段分別有明文規定。本件被告有傷害原告身體之
    事實，已如前述，則原告依前開規定，請求被告負損害賠償
    責任，即屬有據。爰就原告請求之金額，是否准許，分述如
    下：
  (一)醫療費用部分：原告主張被告應賠償其醫療10萬元等情，惟
    未據提出任何醫療費用單據，自不應准許。
  (二)喪失工作能力損失部分：原告主張其因受傷無法工作達一年
    ，依據96年勞委會公佈之最低基本工資17,280元計算，被告
    應給付原告12個月之最低基本工資合計207,360 元，亦未據
    提出任何證據證明，尚難准許。
  (三)精神慰藉金部分：原告因受前開傷害，其精神上受有相當之
    痛苦，應可認定。本院審酌被告為陸軍官校專修班畢業，現
    從事水電工作；而原告為被告之父，現年75歲，及原告受傷
    之情形，認原告請求賠償之金額，以5 萬元為相當。
  (四)依上所述，原告得請求之金額為精神慰藉金5 萬元。
五、從而，原告本於侵權行為之法律關係，請求被告給付之金額
    ，在5 萬元及自起訴狀繕本送達之翌日即97年9 月2 日起，
    至清償日止，按年息百分之五計算法定遲延利息範圍內，為
    有理由，應予准許；至逾此範圍之請求，並無理由，應予駁
    回。
六、原告陳明願供擔保聲請為假執行，惟本判決為不得上訴第三
    審之確定終局判決，無宣告假執行之必要。原告假執行之聲
    請，應予駁回。
七、據上論結：本件原告之訴為一部有理由，一部無理由，依刑
    事訴訟法第502 條第1 項、第2 項，判決如主文。
中    華    民    國    97    年    9     月    18    日
                  刑事第九庭    審判長法  官  莊秋桃
                                      法  官  裕斗
                                      法  官  范惠瑩
以上正本證明與原本無異。
不得上訴。
中    華    民    國    97    年    9     月    19    日
                                      書記官  吳華榮


司法院資訊處製作；財團法人民間司法改革基金會備份。
